臺灣高等法院臺中分院刑事裁定　　　　　100年度抗字第399號
抗　告　人　李怡芳
即　被　告
上列抗告人即被告因違反毒品危害防制條例案件，不服臺灣南投
地方法院中華民國100年3月30日駁回上訴之裁定（99年度訴緝字
第37號），提起抗告，本院裁定如下：
    主  文
抗告駁回。
    理  由
一、本案經本院審酌結果，認原審裁定認事用法均無不當，應予
    維持，並引用原審裁定書記載之理由（如附件）。
二、抗告意旨略以：被告於民國100年2月1日收到判決書，本應
    於2月14日前提出上訴，因春節期間找不到律師，又因缺乏
    法律知識，錯認農曆年期間公教人員休假並不納入上訴期間
    ，而於2月15日提出上訴遭駁回，並非故意遲延上訴期間。
    懇請體恤被告丈夫也在服刑，留下兩名幼兒讓被告獨自扶養
    照顧，本案對被告人生影響甚大，被告實屬冤枉，證人證詞
    漏洞百出，不合情理邏輯，被告僅遲延1天提出上訴，法律
    也應顧及情理法，為此提起抗告等語。
三、按上訴期間為10日，自送達判決後起算。原審法院認為上訴
    不合法律上之程式或法律上不應准許或其上訴權已經喪失者
    ，應以裁定駁回之。但其不合法律上之程式可補正者，應定
    期間先命補正。刑事訴訟法第349條前段、第362條分別定有
    明文。
四、經查，抗告人即被告李怡芳（下稱被告）因違反毒品危害防
    制條例案件，經原審法院於100年1月25日以99年度訴緝字第
    37號判決判處應執行有期徒刑10年在案。原審判決已於100
    年2月1日經郵務機關送達被告位於南投縣埔里鎮○○里○○
    ○街324號之居所地，並由被告本人簽名收受等情，有原審
    法院送達證書、被告戶籍資料各1份在卷可稽（見原審卷第
    185-1至187頁），是原審判決已於100年2月1日生合法送達
    效力。又被告上開居所係位在南投縣埔里鎮，與原審法院所
    在之南投縣南投市非屬同一鄉鎮市，依法院訴訟當事人在途
    期間標準第2條規定，在途期間為3日，被告倘對原審判決不
    服，依此規定自應於原審判決合法送達之翌日即100年2月2
    日起計算10日，另加計在途期間3日，於同年2月14日以前提
    起上訴。然被告遲至同年2月15日始向原審法院具狀提起上
    訴，此有被告書立之上訴狀上所蓋原審法院收發室收狀章戳
    為憑（見原審卷第193頁），顯已逾上訴期間。原審因認被
    告上訴違背法律上之程式，且無從命補正，乃裁定駁回其上
    訴，經核原裁定之認事用法，並無違誤。本件抗告為無理由
    ，應予駁回。
五、據上論斷，應依刑事訴訟法第412條，裁定如主文。
中    華    民    國   100    年    5     月    3     日
                  刑事第六庭  審判長法  官  李 文 雄
                                    法  官  蔡王金全
                                    法  官  黃 小 琴
以上正本證明與原本無異。
如不服本裁定，得於收受送達後5日內向本院提出再抗告書狀（
須附繕本）。
                                    書記官  林 元 威
中    華    民    國   100    年    5     月    3     日